# FELIPE SALOMÃO

#### **SOBREMIM**

Olá, sou Felipe e tenho 23 anos. Sou uma pessoa bastante entusiasmada, automotivada e responsável. Sou um programador maduro e adaptável a todas as situações desafiadoras. Sou uma pessoa dedicada, organizada e metódica. Adoro estudar estrutura de dados, algoritmos de alta performance e assuntos de economia.

#### IDIOMAS

- Inglês (avançado)
- Português (nativo)
- Norueguês (Básico)

## EDUCAÇÃO

Feb. 2018 – Feb. 2023 Universidade UNIFESO

Bacharel em Ciência da Computação

2006 – 2010 KUMON em matemática

Certificado de Matemática

2007 – 2008 Index (curso de TI)

- Microsoft Office
- HTML3
- Windows
- Linux
- Database Editor

#### Curso de Front-end developer

- HTML5
- CSS3
- JavaScript
- TypeScript
- React
- NodeJS
- MongoDB
- Next

#### EXPERIÊNCIA

# Março 2020 – Março 2021 SQA (Security Quality Assurance) Estágio na Alterdata Software

- Responsável escrever por testes unitários em C# e Delphi
- Responsável por dar suporte aos inspetores QA.

### Novembro 2021 – Atualmente Front-end developer na NOCLAF TECH

- Realizar integrações REST API
- Desenvolvimento de interface com ReactJS / NextJS
- Docker (Docker Compose)
- Programar em JavaScript / TypeScript
- Utilizar bibliotecas de estilo como Ant Design e StitchesJS (CSS in JS)
- Realizar testes unitários com Jest (React Testing Library)
- Criar um ambiente de documentação no Front-End
- Realizar refatorações de melhorias ou novas implementações

Telefone: +55 (21) 99538-0781

E-mail: philipsalomao99@hotmail.com

LinkedIn: https://www.linkedin.com/in/felipe-lippi-61b159199/

Github: https://www.github.com/SolomonDeveloper